臺灣高等法院交通事件裁定　　　　　　　　　　　九十一年度交抗字第一一五八號
　　抗　告　人
　　即受處分人　甲○○　男民.
右抗告人因違反道路交通管理處罰條例案件，不服臺灣新竹地方法院中華民國九十一
年十一月二十九日九十一年度交聲字第一七四號裁定，提起抗告，本院裁定如左：
    主  文
抗告駁回。
    理  由
一、按受處分人不服公路主管機關所為之處罰，得於接到裁決書之翌日起二十日內，
    向管轄地方法院聲明異議；交通法庭認聲明異議不合法律上之程式或其異議權已
    經喪失者，應以裁定駁回之，道路交通管理處罰條例第八十七條第一項及道路交
    通案件處理辦法第十八條前段，分別定有明文。又道路交通案件處理辦法第十二
    條規定，聲明異議之期間，自裁決送達之翌日起算，並得依法扣除在途期間及聲
    請回復原狀。
二、原裁定意旨略以：抗告人即受處分人甲○○於九十一年七月十一日即收受原處分
    機關所送達裁決書，有蓋有抗告人姓名印文之掛號郵件收件回執影本一紙在卷可
    稽。則抗告人二十日之聲明異議期間應於九十一年七月三十一日屆滿。抗告人遲
    至九十一年十一月六日始具狀向原處分機關聲明異議，有卷附蓋有原處分機關收
    文戳記之異議狀可憑。依上開說明，抗告人聲明異議，已逾異議期間，並不合法
    ，應予駁回等誥。
三、抗告意旨略以：抗告人於九十一年七月份起，即多次向原處分機關提出異議，承
    辦人員表示以一般白紙提出申訴即可。直至九十一年十月底、十一月初，始以公
    文告知得用司法狀紙書寫，抗告人因此才遲誤抗告期間等語，並提出掛號函件收
    執據影本為證。
四、經查，抗告人聲明異議已經逾期等情，經本院審核無誤。次查，依抗告人所提出
    自稱其向原處分機關提出申訴函件之掛號函件收執據影本所示，其日期為九十一
    年九月二十三日、十月八日、十一月六日、十一月十九日，再參酌卷附原處分機
    關函覆抗告人所提出申訴公函影本，可知抗告人最早向原處分機關提出申訴日期
    為九十一年九月二十三日。縱然認為抗告人因不明瞭聲明異議程序如何辦理，而
    誤為提出申訴，抗告人提出申訴可從寬認定為即係聲明異議，惟其提出申訴時間
    ，亦已逾越九十一年七月三十一日聲明異議期間。抗告人所指抗告理由，即不足
    取。原裁定認定抗告人抗告逾期，據以駁回抗告人之聲明異議，並無不合。抗告
    人之抗告，為無理由，應予駁回。
五、據上論結，應依道路交通案件處理辦法第二十六條，刑事訴訟法第四百十二條，
    裁定如主文。
中      華      民      國      九十一    年      十二  月      三十一  日
                              臺灣高等法院交通法庭
                                  審判長法  官  葉  麗  霞
                                        法  官  陳  孟  瑩
                                        法  官  李  錦  樑
右正本證明與原本無異。
不得再抗告。
                                        書記官  郭  台  發
中      華      民      國      九十一    年      十二  月      三十一  日
